臺灣基隆地方法院基隆簡易庭民事判決
                                    111年度基簡字第726號
原      告  甲女（姓名住所均詳對照表）
被      告  張凱治  

上列當事人間損害賠償事件，原告就本院民國111年度基簡字第3
05號違反性騷擾防治法案件提起刑事附帶民事訴訟，經本院刑事
庭以111年度基簡附民字第29號裁定移送而來，本院於111年10月
5日辯論終結，判決如下：
    主      文
被告應給付原告新臺幣伍萬元。
訴訟費用由被告負擔四分之一，餘由原告負擔。
本判決得假執行。但被告如以新臺幣伍萬元為原告預供擔保，得
免為假執行。
    事實及理由
一、按原告於判決確定前，得撤回訴之全部或一部。但被告已為
    本案之言詞辯論者，應得其同意。訴之撤回應以書狀為之。
    但於期日，得以言詞向法院或受命法官為之。以言詞所為訴
    之撤回，應記載於筆錄，如他造不在場，應將筆錄送達。訴
    之撤回，被告於期日到場，未為同意與否之表示者，自該期
    日起；其未於期日到場或係以書狀撤回者，自前項筆錄或撤
    回書狀送達之日起，10日內未提出異議者，視為同意撤回。
    民事訴訟法第262條定有明文。又訴經撤回者，視同未起訴
    。民事訴訟法第263條第1項前段亦有明定。本件原告初係主
    張乙○○、丙○○、甲○○3人，均應就其負連帶賠償之責，遂於
    刑事案件審理期間，就上開3人提起刑事附帶民事訴訟，案
    經刑事法院以民國110年度基簡附民字第29號裁定移送前來
    ；後原告又於111年7月21日，具狀就甲○○撤回起訴，因甲○○
    斯時猶未到庭行言詞辯論，是依上開規定，原告就甲○○撤回
    起訴，已生「視同未起訴」之效力。
二、承前，原告初係主張乙○○、丙○○、甲○○3人，均應就其負連
    帶賠償之責，遂於刑事案件審理期間，就上開3人提起刑事
    附帶民事訴訟。後刑事法院固依刑事訴訟法第504條第1項規
    定，將原告就丙○○提起之上開附帶民事訴訟，以裁定移送於
    本院。惟細繹刑事法院之判決內容，其僅止認定「乙○○『對
    原告』犯罪」，而「未肯認」丙○○亦為乙○○所涉刑事案件之
    共犯；因刑事法院並「未肯認」被告丙○○乃乙○○所涉刑事案
    件之共犯，亦「未肯認」其乃依民法規定應就原告負損害賠
    償責任之人，故原告就被告丙○○提起附帶民事訴訟原「非」
    合法（不符刑事訴訟法第487條第1項所定要件），因本院參
    酌最高法院108年度台抗大字第953號裁定意旨，命原告依限
    補繳第一審裁判費新臺幣（下同）2,100元未獲置理，是本
    院已於111年9月7日，裁定駁回原告就被告丙○○所提民事訴
    訟。
三、被告經合法通知，未於言詞辯論期日到場，核無民事訴訟法
    第386條所列各款情形，爰依同法第436條第2項、第385條第
    1項前段規定，准原告之聲請，由其一造辯論而為判決。
四、原告主張：
　　被告於110年12月24日下午5時33分左右，前往基隆市信義區
    某診所（下稱系爭診所）接送其配偶下班之時，適遇原告在
    系爭診所內整理物品，被告遂在原告身後，趁原告不及抗拒
    ，手摸原告左側臀部而就原告為性騷擾之行為。因被告侵害
    原告之人格權且情節重大，導致原告承受莫大之精神痛苦，
    是原告自得依民法侵權行為之法律關係，請求被告賠償精神
    慰撫金，並聲明：被告應給付原告200,000元。
五、被告答辯：　　
　　被告確實曾於旨揭時、地，手摸原告左側臀部1次，被告事
    後亦已深自檢討，惟原告求償金額實屬過高，尚請衡量兩造
    身分、職業、教育程度、財產以及經濟狀況，酌定本件賠償
    金之數額。
六、本院判斷：　　
  ㈠查被告於110年12月24日下午5時33分左右，前往系爭診所接
    送其配偶下班之時，適遇原告在系爭診所內整理物品，被告
    遂在原告身後，趁原告不及抗拒，手摸原告左側臀部而就原
    告為性騷擾之行為；後原告訴由臺灣基隆地方檢察署（下稱
    基隆地檢署）檢察官向刑事法院聲請逕以簡易判決處刑，刑
    事法院乃以111年度基簡字第305號刑事簡易判決，論被告犯
    性騷擾防治法第25條第1項之性騷擾罪，並判處被告相應之
    刑罰在案。此悉經本院職權調取上開刑事案卷確認屬實，並
    有臺灣高等法院被告前案紀錄表、本院111年度基簡字第305
    號刑事簡易判決存卷為憑。
  ㈡按因故意或過失，不法侵害他人之權利者，負損害賠償責任
    ；不法侵害他人之身體、健康、名譽、自由、信用、隱私、
    貞操，或不法侵害其他人格法益而情節重大者，被害人雖非
    財產上之損害，亦得請求賠償相當之金額。民法第184條第1
    項前段、第195條第1項前段定有明文。查被告「手摸原告臀
    部」之舉，雖非直接等同於身體、自由或貞操之直接侵害，
    然此同屬侵犯、剝奪原告身體自主權之不法行為，且參諸立
    法者就此特設性騷擾防治法第25條第1項之處罰規範，亦可
    見相較於身體、自由、貞操之不法侵害而言，被告「手摸原
    告臀部」所造成之侵害情節仍屬重大，是原告依民法第184
    條第1項、第195條第1項規定，請求被告賠償其因此所受之
    非財產上損害，自係於法有據而為正當。
  ㈢按關於慰撫金之多寡，應以被害人精神上所受之苦痛為準據
    ，亦應審酌被害人之地位、家況及加害人之地位，俾資為審
    判之依據，故應就兩造之身分、職業、教育程度、財產及經
    濟狀況，用以判斷非財產上損害之慰撫金數額（最高法院51
    年度台上字第223號判例意旨、86年度台上字第511號判決意
    旨參照）；蓋慰藉金係以精神上所受無形之痛苦為準，非如
    財產損失之有價額可以計算，究竟如何始認為相當，自應審
    酌被害人及加害人之地位、家況、並被害人所受痛苦之程度
    、與其他一切情事，定其數額。本院審酌兩造年齡、學歷、
    經歷、財力、資力，兼衡量被告之行為手段以及原告內心所
    可能承受之精神痛苦，認原告所受之非財產上損害，倘以金
    錢換算衡量，應以50,000元為相當。是原告主張精神慰撫金
    未逾50,000元之範圍，尚屬合理相當而應准許；至原告逾此
    範圍之其餘主張，則嫌過高，不應准許。
  ㈣綜上，原告本於侵權行為之法律關係，請求被告給付原告50,
    000元，為有理由，應予准許；至逾此範圍之請求，則屬過
    高而顯不相當，為無理由，應予駁回。
七、本件事證已臻明確，兩造其餘攻擊、防禦方法及舉證，經本
    院審酌後，認對於判決結果均無影響，爰不一一論述，併此
    指明。
八、本件係刑事附帶民事訴訟，而由本院刑事庭移送民事庭者，
    依法不需徵收裁判費，且至本院言詞辯論終結時，亦未發生
    其他訴訟費用，故無從確定訴訟費用之數額。惟依法仍應依
    民事訴訟法第79條，諭知訴訟費用由兩造按其勝敗比例負擔
    ，以備將來如有訴訟費用發生時，得以確定其數額，併予敘
    明。
九、原告勝訴部分，係因訴訟標的金額未逾500,000 元，適用簡
    易程序所為被告敗訴之判決，依民事訴訟法第389條第1項第
    3 款，應依職權宣告假執行，併酌情依同法第392 條第2 項
    規定，職權宣告被告得預供擔保而免為假執行。
中　　華　　民　　國　　111 　年　　10　　月　　5 　　日
                  基隆簡易庭法  官  王慧惠   
以上正本係照原本作成。　　　　　　　　　
對於本件判決如有不服，應於收受送達後20日內向本院提出上訴
書狀，上訴於本院合議庭，並按他造當事人之人數附具繕本。如
委任律師提起上訴者，應一併繳納上訴審裁判費。
中　　華　　民　　國　　111 　年　　10　　月　　5 　　日
                             書記官 張景欣